

¡Hola! Soy Hector, un apasionado desarrollador web Full Stack de Desafíos Latam . Mi experiencia previa se ha centrado en el sector de salud con 14 años como técnico en enfermería , rescatista, operador y despachador de rescates nacional. También en trabajos freelance para la agrupación amigos del Puangue donde me desenvuelvo como director.

CONTACTO

- * (+569) 50882834
- * g.p.hector.alejandro@gmail.com
- *https://www.linkedin.com/in/hgonzalezpastenes/
- * https://reptar1.netlify.app/

Héctor González Pastenes

DESARROLLADOR WEB FULLSTACK

EXPERIENCIA LABORAL

Director.

P.J. Amigos del Puangue. 2017-2024.

•Director administrativo y Desarrollador Web Freelance.

Despachador / Operador.

ESACHS.2013-2022.

•En cargos como técnico en enfermería, Operador y Despachador de rescates en la central de regulación nacional.

Técnico en Enfermería nivel superior.

Hospital de Curacaví Dr. Mauricio Heyermann. 2009-2013.

• TENS de urgencias, Hospitalizados, Toma de muestra, esterilización y area de curaciones.

EDUCACIÓN

AIEP

Técnico en enfermería nivel superior.

Desafios Latam

Desarrollador Web FullStack JavaScript.

HABILIDADES

Informaticas

Html | Css | JavaScript | TypeScript | Figma |

React | Vite | Vitest | Tailwind | Daisy UI |

Mock | Jest | Node.Js | express | Cors | Jwt |

Bcrypt | MongoDB | Render.

Metodologias

Scrum | Trello